臺灣高等法院刑事判決　　　　　　　　96年度上訴字第3841號
上　訴　人
即　被　告　辛○○
　　　　　　　　　　（現羈押於臺灣臺北看守所）
上列上訴人因搶奪等案件，不服臺灣板橋地方法院95年度訴字第
2967號、第2745號，中華民國96年8月6日第一審判決（起訴案號
：臺灣板橋地方法院檢察署95年度偵字第20965號、第18618號；
追加起訴案號：同署95年度偵字第26221號；及移送併辦案號：9
5年度偵字第24247號），提起上訴，本院判決如下：
    主  文
上訴駁回。
    事  實
一、辛○○前於民國89年間因違反麻醉藥品管理條例案件，經臺
    灣板橋地方法院以89年易字第2070號判處有期徒刑5月，如
    易科罰金，以銀元300元折算1日，上訴後於本院撤回上訴而
    確定；又於90年間，因違反毒品危害防制條例案件，經臺灣
    板橋地方法院以90年易字第2596號分別判處有期徒刑6月、2
    月，並定應執行刑為有期徒刑7月，如易科罰金，以銀元300
    元折算1日確定；再於90年間，因搶奪案件，經本院以90年
    上訴字第2836號判處有期徒刑1年8月確定，與前開有期徒刑
    5月，經本院91年度聲字第313號定應執行有期徒刑2年，經
    執行假釋，後因違反毒品危害防制條例經臺灣板橋地方法院
    以92年度訴字第1938號判決處有期徒刑10月，及因妨害兵役
    經臺灣板橋地方法院以93年度簡字第782號判決處有期徒刑3
    月，如易科罰金，以銀元300元折算1日，經同法院以93年度
    聲字第1383號裁定合併應執行刑為有期徒刑1年，並被撤銷
    假釋，接續執行，於94年10月31日縮刑期滿執行完畢。
二、辛○○（按收受贓物、變造特種文書部分，因撤回上訴而確
    定）基於意圖為自己不法所有之犯意，於如附表所示之時間
    、地點，以如附表所示之方法，搶奪辰○○、癸○○、卯○○、乙○○、己○○、壬○○等人如附表所示之財物。
三、辛○○復基於意圖為自己不法所有之犯意，於：
  (1)95年8月9日上午8時許，在臺北市士林區○○○路○段647號
    前，以不明工具打破庚○○所有之車號6C-6889號自小客車
    右後方乘客座車窗之三角玻璃後，竊得車內之庚○○所有之
    國民身分證、健保卡、星電通科技公司營利事登記證、公司
    登記事項卡、公司大小章等物。
  (2)95年9月2日下午2時30分許，在臺北市○○區○○路188號大
    潤發量販店頂樓停車場內，以不詳工具打破和運租車股份有
    限公司所有、甲○使用中之車牌號碼1758-FF號休旅車左後
    方車窗玻璃後，竊得車內甲○之子蔡孟儒所有之書包1只（
    內有皮包、蔡孟儒重型機車駕駛執照、健保卡、悠遊卡各1
    張、數位相機、電子翻譯機各1台、高中畢業證書影本、國
    民身分證影本各1張、郵局金融卡1張、現金新台幣（以下同
    ）1,000元、行李箱1個。
四、嗣於95年9月5日下午3時30分許，在臺北縣三重市○○街與
    仁和街口為警查獲，並扣得辰○○健保卡1張；癸○○健保
    卡1張；壬○○國民身分證1張、健保卡1張；葉曉君汽車駕
    照1張；李昀娟機車駕照1張；蔡孟儒機車駕照1張、健保卡1
    張；庚○○健保卡1張、國民身分證1張；己○○國民身分證
    1張、健保卡1張；卯○○國民身分證1張、汽車駕照1張、健
    保卡1張；乙○○汽機車駕照各1張、健保卡1張、保險業務
    員證1張（以上均已領回），進而查悉上情（含事實三、四
    ）。
五、案經辰○○、癸○○、壬○○、乙○○、卯○○、庚○○訴
    由臺北縣政府警察局三重分局移送臺灣板橋地方法院檢察署
    檢察官偵查起訴、追加起訴。
     理  由
一、訊據上訴人即被告辛○○固坦承持有被害人所遭竊、遭搶之
    物品之事實，惟矢口否認有搶奪、竊盜犯行；辯稱：我在警
    詢時，是因為毒癮發作，我說扣案物品是撿來的、或朋友交
    付的，警察都說不可以，我才供認是搶來的，而被害人卯○○指證的衣服，與犯嫌被監視錄影拍到時所穿的衣服不符，
    但卯○○卻一再指證我，更何況有的被害人並未指證我，我
    是為了交保，才會在偵查中也承認搶奪，事實上我的機車與
    監視錄影所拍到行搶者所騎乘的機車不同；另我在於95年9
    月5日晚上12點多到1點左右，約友人陳冠甫吃消夜，之後我
    載陳冠甫到三重市○○路一家店吃皮蛋瘦肉粥，一直吃到幾
    點並未注意，但可證當晚12點多的那件搶案（如附表所示編
    號6），我並不在案發現場，不是我所為，又檢察官追加起
    訴的竊盜罪，亦非我所為云云。經查：
（一）搶奪部分：
    1.被告有附表所示之搶奪犯行，業據被告於警詢、偵查及原
      審羈押訊問時，坦承不諱（見95年偵字第20965號偵查卷
      第23頁至第26頁、第62頁至第63頁；原審95年聲羈字第75
      2號卷第3頁至第4頁），核與證人即附表所示之被害人辰
      ○○、癸○○、卯○○、乙○○、壬○○等人於警詢及原
      審審理時，證人己○○於警詢時，所證述於如附表所示之
      各該時、地遭人搶奪財物之情節相符（詳如附表所載），
      且被告於前揭95年9月5日下午3時30分許，在臺北縣三重
      市○○街與仁和街口為警查獲時，尚持有被害人辰○○健
      保卡1張；被害人癸○○健保卡1張；被害人壬○○國民身
      分證、健保卡各1張；被害人壬○○持有之葉曉君汽車駕
      照、李昀娟機車駕照各1張；被害人己○○國民身分證、
      健保卡各1張；被害人卯○○國民身分證1張、汽車駕照、
      健保卡各1張；乙○○汽車駕駛執照、機車駕駛執照、健
      保卡、保險業務員證各1張扣案可資佐證，而該等物品，
      業據被害人分別領回，亦有各該被害人所出具之如各該附
      表所示之贓物認領單可稽（見95年偵字第20965號偵查卷
      第19頁至第21頁），此外復有附表所示之證據可供參憑，
      足徵被告前開警詢、偵查及原審訊問時之自白核與事實相
      符，應堪採信。
    2.被告固辯稱：大多數被害人根本無法明確指認我為行搶之
      人，而被害人卯○○雖有指認我，但我當天所穿的衣服與
      卯○○遭搶時搶匪所穿的衣服不同，不能證明是我行搶云
      云。然按搶奪案件，乃係乘人不備或不及抗拒之際，以不
      法之腕力，將原在他人實力支配下之動產，予以公然掠取
      ，而移置於自己實力支配之下之行為，被害人於不備之際
      ，忽遭人搶奪物品，匆忙驚惶之餘，本難清楚確實的指認
      行搶之人為何人，僅可就行搶人之身型、特徵為指認，尚
      難以被害人未能明確指認行搶之人，即否認被害人之指認
      。是被害人不能明確指認被告即為對其行搶之人，僅係無
      由以其等「指認」被告係對其搶奪之人之陳述，以補強被
      告之自白，尚非其等之指述，均不可採，是被害人之指述
      ，仍可證明被害人確有於附表所示時地被搶奪之事實，況
      證人卯○○於警詢時證稱：「（經你當場指認搶奪是否為
      陳嫌所為？）經我當場確定就是他無誤」、「（你為何會
      認出陳嫌就是搶奪案的犯嫌？）因我於案發後我配合警方
      去調閱監視器，我有看見搶嫌的樣子，所以我一眼就能認
      出搶嫌就是辛○○」等語在卷（見95年度偵字第20965號
      偵查卷第44頁），其證言與被告前開警詢及偵查中之自白
      相符，是被告辯稱大多數被害人根本不能明確指認其為行
      搶之人，其所辯不足採信。又證人卯○○並未於警詢時指
      認被告所穿之衣服，已據證人卯○○於原審證述在卷（見
      原審卷第114頁）。衡諸證人卯○○於警詢中所述各語（
      見偵查卷第43頁至第45頁），並無指認被告為警查獲時所
      穿之衣服，為行搶當時所穿之衣服，至於警方查獲當時被
      告所穿之衣服經警拍照後，僅係由被告本人在該照片上簽
      名確認（見95年度偵字第20965號偵查卷第55頁），並非
      由被害人卯○○指證後，在該照片上簽名，況該照片旁所
      載「犯嫌辛○○95年8月25日08時30分搶奪被害人卯○○
      時所穿著的上衣」等語，係警方所繕打，也非被害人卯○○之指認，可徵被害人卯○○上開證言，洵屬非虛，被告
      以此爭執否認證人卯○○之證詞，自無可採。
    3.被告雖辯稱：我於警詢時是因為毒癮發作，且警察不准我
      說查獲物品係撿來的或朋友交付的，我才供承是搶來的云
      云。惟被告為警查獲製作第一次警詢筆錄時，因身體不適
      而未接受警詢，直至翌日（即95年9月6日）下午1時30分
      起，才製作上開坦承犯行之警詢筆錄等情，有該2次警詢
      筆錄附卷可稽（見95年偵字第20965號偵查卷第20頁至第
      22頁），顯見被告警詢製作筆錄時，應無毒癮發作之情事
      。又被告雖另辯稱：我於偵查中是為了交保，才供承有搶
      奪犯行云云。然依本院被告全國前案紀錄表，被告就本案
      並非初次犯罪，更非初次觸犯搶奪罪，不可能認為自白搶
      奪犯行，即可獲得交保。況被告既於警詢及偵查中均坦承
      有搶奪犯行，猶遭檢察官聲請羈押，被告亦應知悉坦承犯
      行並非交保之要件，於原審進行羈押訊問時，被告仍坦承
      如附表所示之搶奪犯行，已如前述，可徵被告於警詢、偵
      查及原審羈押訊問時所述，係出於其自由意識，被告所辯
      ，要無可採。
    4.被告雖辯稱：上開為警查獲之被害人物品，均係「寅○○
      」或綽號「阿原」之人所交付云云。並陳報寅○○住居所
      為臺北縣土城市○○路109巷5號3樓、「阿原」使用之000
      0000000號行動電話為憑，然經原審依址傳喚證人寅○○
      後，該寅○○並未到庭，再經原審依被告陳報資料查詢後
      傳喚證人寅○○到場後，證人寅○○稱不認識被告，且被
      告亦表示不認識該位寅○○，有原審96年7月18日審理筆
      錄附卷可稽（見原審卷二第85頁）；另經原審調取000000
      0000號行動電話之使用人資料後，傳喚證人即使用人許楊
      桂花到庭，惟該證人於原審亦供稱不認識被告，也不知道
      「阿原」該人等語在卷（見原審卷一第126頁至第127頁）
      ，並有台灣大哥大資料查詢資料及台灣大哥大股份有限公
      司基本資料查詢附卷可按（見原審卷卷一第79頁），是被
      告此部分辯解，無從證明為真實，自難採為被告有利之認
      定。
    5.又證人陳冠甫雖於原審到庭證稱：與被告有於95年9月5日
      凌晨12時許前往三重市○○路吃皮蛋瘦肉粥等語在卷（見
      原審卷一第117頁）。然依證人陳冠甫嗣後所述：「（為
      什麼你對於將近3個月前發生的事情，記得那麼清楚？而
      且對於時間、吃什麼東西都記得？）我確定那天是吃粥，
      我記得吃完粥之後就沒有再聯絡」、「（你去年10月5日
      跟誰在一起？吃什麼東西？）我不記得」、「（為什麼對
      於去年10月離現在比較近的時候發生的事情，你記不得，
      但是卻對去年9月的事情，記得那麼清楚？）因為我們就
      是一起去吃完東西之後，就沒有再聯絡了，我記得是去年
      9 月多的9月5日，因為被告後來被抓之後，有寫信給我，
      告訴我他被抓的事情，並沒有要做跟本案有關的偽證，他
      告訴我他被抓，但是沒有叫我要做偽證」、「（去年9月5
      日是否是個特別值得紀念的日子？）被告寫信給我的日期
      是在去年10月，相對於我們去吃粥的時間是9月，時間相
      隔不久，所以我會記得」、「（9月份總共有30天，為什
      麼你會記得是9月5日，而不是其他的日子？）我沒有辦法
      回答」、「（是因為剛剛被告設定的問題，就是直接問你
      說9月5日，是你們一起去吃粥的日期，你會回答說是，還
      是你真的記得你們去吃粥的日子是9月5日？）我記得我們
      最後一次見面是去吃粥，但實際的日期我忘記了，我沒有
      特別去記」等語（見原審卷一第118頁至第119頁），證人
      陳冠甫既於原審證稱：不能確認其與被告前往上開地點吃
      皮蛋瘦肉粥之日期，則其前開證詞，自無從證明被告此部
      分所辯為真實。另參以被告購買車牌號碼BVS-408號機車
      ，是以證人陳冠甫擔任保證人，且該機車亦已過戶為證人
      陳冠甫所有一節，亦有臺北縣政府警察局三重分局96年6
      月27日北縣警重偵字第0960025717號函載述及所附之照片
      4幀、車籍查詢-基本資料詳細畫面、車籍查詢-歷任車主
      顯示畫面附卷可稽（見原審卷二第44頁至第49頁）。足徵
      被告與證人陳冠甫間之關係深厚，證人陳冠甫所述，係迴
      護之詞，其於原審所述，尚難憑為有利於被告之認定。
    6.末查，被告再辯稱：附表所示搶案之搶嫌，所騎乘之機車
      與我所有之兩部機車，均不相同，可見該等搶案非我所為
      云云。然被告所有之兩部機車，其中一部業已遺失，另一
      部則過戶予證人陳冠甫，已據被告於原審陳明在卷，且有
      前開車籍查詢資料在卷供參（見原審卷二第48頁）。況一
      般搶奪嫌犯，為免被害人記下車牌通報警察，不一定使用
      自己所有之機車，縱附表所示之搶奪案件，並非使用被告
      所有之機車，不得憑此遽認被告未實施附表所示之搶奪行
      為。綜上所述，被告於原審否認附表所示之搶奪犯行，應
      係卸責之詞，不足採信。本件事證明確，已無再傳訊被害
      人之必要，被告搶奪犯行洵堪認定。
（二）竊盜部分：
    被告有如事實欄三所示之時、地竊盜，並因而取得被害人庚○○健保卡及國民身分證各1張、蔡孟儒機車駕照及健保卡
    各1張之事實；業據被告於警詢、偵查及原審羈押訊問時坦
    承不諱（見95年偵字第20965號偵查卷第23頁至第26頁、第
    62頁至第63頁；原審95年聲羈字第752號卷第3頁至第4頁）
    ，而證人即被害人庚○○、證人即蔡孟儒母親甲○，確有於
    前揭時地之汽車內部，遭竊而遺失多項證件、物品，其中包
    括被害人庚○○健保卡及國民身分證各1張、蔡孟儒機車駕
    照及健保卡各1張等證件一節，亦據證人庚○○、甲○於警
    詢證述甚明（見95年偵字第26221號偵查卷第12頁至第13 頁
    、第14頁至第15頁），並有被害人庚○○、甲○分別出具之
    贓物認領保管單各1紙附卷可稽（見95年偵字第26221號偵查
    卷第19頁、第20頁）。至被告於警詢及偵查、原審羈押訊問
    時，雖均一併陳稱上開庚○○、蔡孟儒之證件，亦係搶奪而
    來之物云云。惟該等證件係被害人庚○○、蔡孟儒之母甲○
    因遭竊而失落，並非遭搶奪，已如前述，可徵被告前開自白
    時，係因警詢及偵查、原審羈押訊問時，併同如附表所示之
    搶奪案件詢問，被告未將之區分為搶奪或竊盜，一併自白，
    故被告前開警詢、偵查及原審訊問時之自白，核與事實相符
    。被告雖辯稱：上開庚○○之證件係綽號「阿原」之男子所
    交付云云，惟此無從證明，已如前述，是被告於原審、本院
    空言否認，亦無可採。本件事證明確，已無再傳訊被害人之
    必要，被告竊盜犯行洵堪認定。
二、論罪之理由：
（一）核被告就事實二部分（即如附表所示）之所為，均係犯刑
      法第325條第1項之搶奪罪。被告如附表所示各罪間，犯意
      各別、行為互殊，應予分論併罰。
（二）核被告就事實三之所為，係犯刑法第320條第1項之普通竊
      盜罪。被告前開2次竊盜行為，犯意各別、行為互殊，應
      予分論併罰。
（三）又查被告有事實一所載之犯罪科刑執行情形，有本院被告
      全國前案紀錄表在卷可稽，其於5年內故意再犯有期徒刑
      以上之本罪，應依刑法第47條第1項規定論以累犯，並加
      重其刑。
三、維持原審判決之理由：
    原審就搶奪及竊盜部分以被告罪證明確，適用第320條第1項
    、第325條第1項，並酌被告有犯罪前科，素行非佳，又正值
    青年，竟不循正當途徑獲取財物，反思不勞而獲，先後又犯
    2次竊盜、6 次搶奪，而其已有搶奪前科，猶再犯相同之犯
    行，顯不知悔悟，嚴重危害社會治安，並使各該被害人遭受
    身心之驚懼，犯後猶矢口否認竊盜、搶奪等犯行，犯罪後態
    度不佳等一切情狀，分別就如附表所示之搶奪罪，分別處如
    各該附表罪刑欄所示之刑。又竊盜2罪，均累犯，各處有期
    徒刑6月。以被告犯罪時間係在96年4月24日以前，合於中華
    民國96年罪犯減刑條例第2條第1項第3款之規定，且非同條
    例第3條所定不得減刑之罪，是併依減刑條例規定就如附表
    所示之搶奪罪各減輕其刑2分之1；竊盜2罪，各減輕為有期
    徒刑3月。並依刑法第51條第5款規定，合併定應執行為有期
    徒刑2年4月。認事用法並無不合，量刑亦屬適當。被告上訴
    意旨仍執前詞否認犯罪而指摘原判決不當，為無理由，應予
    駁回。
四、其他公訴意旨之處理：
    移送併辦意旨另以：被告於：(1)95年7月3日上午6時20分許
    ，在臺北縣三重市○○街12號前，騎乘機車自步行女子丁○○背後，搶奪丁○○之卡其色皮包一個；(2)95年7月10日晚
    上7時30分許，在臺北縣三重市○○○○路「環保公園」，搶
    奪騎乘機車之女子子○○皮包1個；(3)95年7月11日上午6時
    43分許，在臺北縣三重市○○街121號前，搶奪丙○○手上
    之皮包1個；(4)95年7月21日晚上11時45分許，在臺北縣三重
    市○○街230巷口，搶奪戊○○背包1個；(5)95年8月16日晚
    上10時30分許，在臺北縣三重市○○路○段36號前，騎乘機
    車搶奪丑○○皮包1個。因認被告此部分，亦涉刑法第325條
    第1項之搶奪罪嫌（即95年度偵字第24247號）。惟查上開移
    送併辦事實之犯罪時地，核與前開判決有罪部分之犯罪時地
    不同，且被害人亦不相同，顯難認該等案件間有何時、空密
    接之情形，二者間並不具有一罪關係，故移送併辦部分，自
    無從併予審理，該部分原審退回檢察官另行處理，亦無不合
    。
五、適用法律：
刑事訴訟法第368條。
本案經檢察官賴俊雄到庭執行職務。
中　　華　　民　　國　　96　　年　　11　　月　　6 　　日
　　　　　　　　　刑事第十六庭  審判長法　官  葉騰瑞
　　　　　　　　　　　　　　　　　    法　官  吳鴻章
　　　　　　　 　 　　　　　　　　　　法　官  王炳梁
以上正本證明與原本無異。
搶奪部分如不服本判決，應於收受送達後十日內向本院提出上訴
書狀，其未敘述上訴之理由者並得於提起上訴後十日內向本院補
提理由書（均須按他造當事人之人數附繕本）。
竊盜部分不得上訴。
                                      書記官  廖逸柔
中　　華　　民　　國　　96　　年　　11　　月　　6 　　日
附表：
┌──┬────┬─────┬───────┬────┬───┬──┬──────┐
│編號│犯罪時間│犯罪地點　│犯　罪　事　實│罪刑    │減刑  │偵查│證據        │
│    │（民國）│          │              │        │      │案號│            │
├──┼────┼─────┼───────┼────┼───┼──┼──────┤
│1   │95年8月 │臺北縣新莊│趁辰○○不及防│辛○○意│減為有│95年│1.證人辰○○│
│    │24日上午│市○○街30│備之際，騎乘機│圖為自己│期徒刑│偵字│於警詢及本院│
│    │6時許   │號前      │車從辰○○後方│不法之所│肆月。│第20│審理時之證詞│
│    │        │          │，搶奪辰○○所│有，而搶│      │965 │（見前開偵查│
│    │        │          │有背在左肩之背│奪他人之│      │號  │卷第32頁、本│
│    │        │          │包一個（內有健│動產，累│      │    │院卷一第101 │
│    │        │          │保卡1張、現金 │犯，處有│      │    │頁至103）； │
│    │        │          │新臺幣（下同）│期徒刑捌│      │    │2.被害人賴秋│
│    │        │          │2000元等物）。│月。    │      │    │菊出具之臺北│
│    │        │          │              │        │      │    │縣政府警察局│
│    │        │          │              │        │      │    │三重分局贓物│
│    │        │          │              │        │      │    │認領保管單1 │
│    │        │          │              │        │      │    │紙（領回健保│
│    │        │          │              │        │      │    │卡）。      │
├──┼────┼─────┼───────┼────┼───┼──┼──────┤
│2   │95年8月 │臺北縣新莊│趁癸○○不及防│辛○○意│減為有│95年│1.證人癸○○│
│    │25日上午│市○○路40│備之際，騎乘機│圖為自己│期徒刑│偵字│於警詢及本院│
│    │6時許   │6巷口     │車從癸○○左後│不法之所│肆月。│第20│審理時之證詞│
│    │        │          │方搶奪癸○○所│有，而搶│      │965 │（見前開偵查│
│    │        │          │有背在左肩之手│奪他人之│      │號  │卷第37頁、本│
│    │        │          │提背包一個（內│動產，累│      │    │院卷一第104 │
│    │        │          │有健保卡1張、 │犯，處有│      │    │頁至第108頁 │
│    │        │          │銀行信用卡5張 │期徒刑捌│      │    │、第146頁至 │
│    │        │          │、郵局存摺及提│月。    │      │    │第148頁）； │
│    │        │          │款卡、中國商銀│        │      │    │2.被害人黃國│
│    │        │          │存摺及金融卡、│        │      │    │安出具之臺北│
│    │        │          │台灣銀行存摺及│        │      │    │縣政府警察局│
│    │        │          │金融卡、復華銀│        │      │    │三重分局贓物│
│    │        │          │行及建華銀行存│        │      │    │認領保管單1 │
│    │        │          │摺各1本、土銀 │        │      │    │紙（領回健保│
│    │        │          │行空白支票13  │        │      │    │卡）。      │
│    │        │          │張、印章及印鑑│        │      │    │3.監視錄影翻│
│    │        │          │章各1個、汽車 │        │      │    │拍照片3幀及 │
│    │        │          │鑰匙、鑰匙及遙│        │      │    │光碟1片。   │
│    │        │          │控器）。      │        │      │    │4.本院列印之│
│    │        │          │              │        │      │    │上開光碟片中│
│    │        │          │              │        │      │    │錄影畫面6幀 │
│    │        │          │              │        │      │    │。          │
├──┼────┼─────┼───────┼────┼───┼──┼──────┤
│3   │95年8月2│臺北縣板橋│趁卯○○不及防│辛○○意│減為有│95年│1.證人卯○○│
│    │5日上午8│市○○路7 │備之際，從蔡淑│圖為自己│期徒刑│偵字│於警詢及本院│
│    │時30分許│號前      │貞後方搶奪蔡淑│不法之所│肆月。│第20│審理時之證詞│
│    │（起訴書│          │貞所有之手提背│有，而搶│      │965 │（見前開偵查│
│    │就此犯罪│          │包1個（內有國 │奪他人之│      │號  │卷第44頁、本│
│    │時間、地│          │民身分證、健保│動產，累│      │    │院卷一第112 │
│    │點及事實│          │卡、汽車駕駛執│犯，處有│      │    │頁至第116頁 │
│    │與附表編│          │照各1張、信用 │期徒刑捌│      │    │、第174頁至 │
│    │號六互為│          │卡2張、金融卡3│月。    │      │    │第175頁）； │
│    │誤植，惟│          │張、存摺1本、 │        │      │    │2.被害人蔡淑│
│    │已據檢察│          │現金25000元、 │        │      │    │貞出具之臺北│
│    │官當庭更│          │男用手錶1只、 │        │      │    │縣政府警察局│
│    │正）    │          │手機2支等物） │        │      │    │三重分局贓物│
│    │        │          │              │        │      │    │認領保管單1 │
│    │        │          │              │        │      │    │紙（領回國民│
│    │        │          │              │        │      │    │身分證、汽車│
│    │        │          │              │        │      │    │駕駛執照、健│
│    │        │          │              │        │      │    │保卡）。    │
│    │        │          │              │        │      │    │3.被告行搶時│
│    │        │          │              │        │      │    │之監視錄影翻│
│    │        │          │              │        │      │    │拍照片1幀及 │
│    │        │          │              │        │      │    │光碟1片（附 │
│    │        │          │              │        │      │    │於臺北縣政府│
│    │        │          │              │        │      │    │警察局新莊分│
│    │        │          │              │        │      │    │局96年2月8日│
│    │        │          │              │        │      │    │北縣警新刑字│
│    │        │          │              │        │      │    │第0000000000│
│    │        │          │              │        │      │    │號函）。    │
├──┼────┼─────┼───────┼────┼───┼──┼──────┤
│4   │95年8月 │臺北縣蘆洲│趁乙○○不及防│辛○○意│減為有│95年│1.證人乙○○│
│    │31日上午│市○○街38│備之際，搶奪李│圖為自己│期徒刑│偵字│於警詢及本院│
│    │9時20分 │巷19弄14號│聖欽所有之手提│不法之所│肆月。│第20│審理時之證詞│
│    │許      │前        │包一個（內有國│有，而搶│      │965 │（見前開偵查│
│    │        │          │民身分證、健保│奪他人之│      │號  │卷第41頁、本│
│    │        │          │卡、汽車駕駛執│動產，累│      │    │院卷一第108 │
│    │        │          │照、保險業務員│犯，處有│      │    │頁至第111頁 │
│    │        │          │登錄證各1張、 │期徒刑捌│      │    │、第155頁至 │
│    │        │          │行動電話2支、 │月。    │      │    │第156頁）； │
│    │        │          │金融卡2張、信 │        │      │    │2.被害人李聖│
│    │        │          │用卡3張、汽車 │        │      │    │欽出具之臺北│
│    │        │          │鑰匙及遙控器  │        │      │    │縣政府警察局│
│    │        │          │等物）        │        │      │    │三重分局贓物│
│    │        │          │              │        │      │    │認領保管單1 │
│    │        │          │              │        │      │    │紙（領回國民│
│    │        │          │              │        │      │    │身分證、健保│
│    │        │          │              │        │      │    │卡、汽機車駕│
│    │        │          │              │        │      │    │駛執照、保險│
│    │        │          │              │        │      │    │業務員登錄證│
│    │        │          │              │        │      │    │）。        │
│    │        │          │              │        │      │    │3.監視錄影光│
│    │        │          │              │        │      │    │碟1片（附於 │
│    │        │          │              │        │      │    │臺北縣政府警│
│    │        │          │              │        │      │    │察局蘆洲分局│
│    │        │          │              │        │      │    │96年1月29日 │
│    │        │          │              │        │      │    │北縣警蘆刑字│
│    │        │          │              │        │      │    │第0000000000│
│    │        │          │              │        │      │    │號函）；    │
│    │        │          │              │        │      │    │4.本院列印上│
│    │        │          │              │        │      │    │開光碟之監視│
│    │        │          │              │        │      │    │錄影畫面5幀 │
│    │        │          │              │        │      │    │。          │
├──┼────┼─────┼───────┼────┼───┼──┼──────┤
│5   │95年9月4│在臺北縣新│趁己○○（追加│辛○○意│減為有│95年│1.證人己○○│
│    │日晚上8 │莊市○○路│起訴書誤載為「│圖為自己│期徒刑│偵字│於警詢時之證│
│    │時30分許│64號前    │郭麗娟」）不及│不法之所│肆月。│第26│詞（見前開偵│
│    │        │          │防備之際，騎乘│有，而搶│      │221 │查卷第18頁、│
│    │        │          │機車自己○○後│奪他人之│      │號  │本院卷一第19│
│    │        │          │方搶奪其所提之│動產，累│      │    │0頁至第191頁│
│    │        │          │藍色牛仔手提包│犯，處有│      │    │）；        │
│    │        │          │1只（內有國民 │期徒刑捌│      │    │2.被害人張麗│
│    │        │          │身分證、健保卡│月。    │      │    │娟出具之贓物│
│    │        │          │各1張及現金450│        │      │    │認領保管單1 │
│    │        │          │0元等物）。   │        │      │    │紙（領回國民│
│    │        │          │              │        │      │    │身分證、健保│
│    │        │          │              │        │      │    │卡各1張）。 │
├──┼────┼─────┼───────┼────┼───┼──┼──────┤
│6   │95年9月 │臺北市中山│趁壬○○不及防│辛○○意│減為有│95年│1.證人壬○○│
│    │5日凌晨 │區○○○路│備之際，騎乘機│圖為自己│期徒刑│偵字│於警詢及本院│
│    │零時30分│與長春路口│車搶奪壬○○之│不法之所│肆月。│第20│審理時之證詞│
│    │許      │          │手提包1個（內 │有，而搶│      │965 │（見偵查卷第│
│    │        │          │有中國信託、聯│奪他人之│      │號  │38頁、本院卷│
│    │        │          │邦銀行信用卡各│動產，累│      │    │二第22頁至第│
│    │        │          │1張郵局提款卡 │犯，處有│      │    │24頁）；    │
│    │        │          │1張、壬○○之 │期徒刑捌│      │    │2.被害人陳銘│
│    │        │          │國民身分證、健│月。    │      │    │燿出具之臺北│
│    │        │          │保卡各1張、友 │        │      │    │縣政府警察局│
│    │        │          │人葉曉君之汽車│        │      │    │三重分局贓物│
│    │        │          │駕駛照1 張、友│        │      │    │認領保管單1 │
│    │        │          │人李昀娟機車駕│        │      │    │紙（領回陳銘│
│    │        │          │駛照1張、現金2│        │      │    │燿之國民身分│
│    │        │          │5000元）      │        │      │    │證、健保卡、│
│    │        │          │              │        │      │    │各1張、葉曉 │
│    │        │          │              │        │      │    │君汽車駕駛執│
│    │        │          │              │        │      │    │照、李盷娟重│
│    │        │          │              │        │      │    │機車駕駛執照│
│    │        │          │              │        │      │    │各1張）。   │
└──┴────┴─────┴───────┴────┴───┴──┴──────┘
附錄本案論罪科刑法條全文：
刑法第320條：
意圖為自己或第三人不法之所有，而竊取他人之動產者，為竊盜
罪，處5年以下有期徒刑、拘役或5百元以下罰金。
意圖為自己或第三人不法之利益，而竊佔他人之不動產者，依前
項之規定處斷。
前二項之未遂犯罰之。
刑法第325條：
意圖為自己或第三人不法之所有，而搶奪他人之動產者，處6月
以上5年以下有期徒刑。
因而致人於死者，處無期徒刑或7年以上有期徒刑，致重傷者，
處3年以上10年以下有期徒刑。
第1項之未遂犯罰之。
